【裁判字號】    95,小上,83
【裁判日期】    950606
【裁判案由】    給付管理費
【裁判全文】
臺灣臺北地方法院民事裁定              95年度小上字第83號
    上  訴  人  甲○○
    被 上 訴人  耀東花園大廈管理委員會
    法定代理人  乙○○
上列當事人間給付管理費事件，上訴人對於中華民國95年4月28
日本院臺北簡易庭95年度北小字第1004號第一審小額民事判決，
提起上訴，本院裁定如下：
    主  文
上訴駁回。
第二審訴訟費用新台幣壹仟伍佰元由上訴人負擔。
    理  由
一、按對於小額程序之第一審裁判之上訴，非以其違背法令為理
    由，不得為之；又提起上訴，上訴狀內應記載上訴理由，表
    明原判決所違背之法令及其具體內容，暨依訴訟資料合於該
    違背法令之具體事實，民事訴訟法第436條之24第2項、第43
    6條之25分別定有明文。且所謂違背法令，依同法第436條之
    32第2項準用第468條、及第469條第1款至第5 款規定，即依
    同法第468 條規定，判決不適用法規或適用不當者，為違背
    法令；依同法第469 條規定，判決有該條所列第1款至第5款
    情形之一者，為當然違背法令，並不包括該法條第6 款所列
    判決不備理由或理由矛盾之情形。是當事人提起上訴，如以
    同法第469 條所列第1至5款為理由時，其上訴狀或理由書應
    表明該判決有合於各該條款規定情形之具體內容，及係依何
    訴訟資料合於該違背法令之具體事實。如依同法第468 條規
    定，以原判決有不適用法規或適用法規不當為理由時，其上
    訴狀或理由書應表明該判決所違背之法令條項，或有關判例
    、解釋字號，或成文法以外之習慣或法理等及其具體內容，
    暨係依何訴訟資料合於該違背法令之具體事實。上訴狀或理
    由書如未依上述方式表明，或其所表明者顯與上開法條規定
    不合時，即難認為已合法表明上訴理由，其上訴自非合法（
    最高法院71年台上字第314號判例意旨參照）。
二、本件上訴意旨略以：被上訴人所劃停車位除占用屬全體區分
    所有權人共有台北市○○區○○段1小段第608地號之法定空
    地外，被上訴人亦自承該停車位尚佔用台北師範學院所有已
    規劃8米巷道等情。惟原審卻援引上開608地號測量資料，認
    被上訴人規劃停車位並未占用他人土地，自屬理由與證據矛
    盾。又原審未向台北市政府建築管理處函釋住宅大門可否設
    置停車位，亦未說明無須解釋理由，自有判決不備理由之處
    云云。
三、經查，本件上訴人對於小額程序之第一審判決提起上訴，惟
    核其上訴狀所載內容，均在指摘原判決不備理由及理由矛盾
    等屬民事訴訟法第469條第1 項第6款所定事由，依首開說明
    ，該條款不在同法第436條之32第2項所定之小額程序之上訴
    程序所準用範圍。上訴人又未提出其他上訴理由具體說明原
    判決有何不適用法規或適用法規不當之情形，並揭示該法規
    之條項或其內容，或有其他合於民事訴訟法第469條所列第1
    款至第5 款之事實，自難認對該判決之如何違背法令已有具
    體之指摘，揆諸前揭說明，應認其上訴為不合法，應予駁回
    。
四、上訴人應負擔之第二審訴訟費用額確定為新台幣1,500元。
五、據上論結，本件上訴為不合法。爰依民事訴訟法第436 條之
    32第1項、第2項、第444條第1項前段、第436條之19第1項、
    第95條、第78條，裁定如主文。
中    華    民    國    95    年    6     月    6     日
                        民事第一庭審判長法官  詹文馨
                                        法官  張明輝
                                        法官  傅中樂
以上正本係照原本作成。
本裁定不得抗告。
中    華    民    國    95    年    6     月    6     日
                                      書記官  葉志昭


司法院資訊處製作；財團法人民間司法改革基金會備份。
